臺灣桃園地方法院刑事判決　　　　　　　　　　　　　九十年度易字第二七七九號
　　公　訴　人　臺灣桃園地方法院檢察署檢察官
　　被　　　告　甲○○
　　被　　　告　乙○○
右列被告因妨害公務案件，經檢察官提起公訴（九十年度偵字第一八九四一號），本
院判決如左︰
    主  文
甲○○、乙○○共同連續損壞公務員職務上掌管之物品，均累犯，各處有期徒刑壹年
。
    事  實
一、甲○○於民國（下同）八十六年十月間，因麻醉藥品管理條例經苗栗地方法院判
    處有期徒刑十月確定，甫於八十七年九月三十日執行完畢。乙○○曾於八十六年
    間因違反槍砲彈藥刀械管制條例案件，經台灣苗栗地方法院，於八十七年四月二
    十九日判處有期徒刑三月確定，又於八十六年間因違反藥事法等罪，經同院於八
    十七年十二月九日判處有期徒刑四月確定，再於八十七年間因電信法案件，經同
    院於八十八年一月十二日判處有期徒刑四月確定，嗣該三罪合併定應執行刑為有
    期徒刑十月，甫於八十九年七月三十日執行完畢，詎均仍不知悔改，甲○○明知
    三菱牌低電阻阻抗儀器係一台來路不明，為曾喜塘（業經台灣桃園地方法院檢察
    署檢察官以八十九年偵字第一三六０八號案件起訴）於八十九年九月四日六時三
    十分許，侵入桃園市○○○路○段五十四巷二弄九號長野興企業股份有限公司（
    下稱長野興公司）所竊得之贓物，竟於八十九年九月六日十七時許，在桃園市火
    車站前，自曾喜塘處收受上開低電阻阻抗儀器。又意圖為自己不法之所有，於八
    十九年九月九日十三時三十八分許，長野興公司經理許威特以電話聯絡渠時，向
    許威特恐嚇稱：正在跑路中，須交出新台幣（下同）十萬元，始願將上開儀器歸
    還，使許威特心生畏懼，與甲○○約定於當晚十九時在八德交流道附近交付贖款
    ，旋向警方報案（甲○○收受贓物、恐嚇取財部分，業經桃園地方法院以九十年
    度易字第五三六號判決確定在案）。甲○○於當日即以電話聯絡乙○○，乙○○
    明知甲○○於當日下午一時三十八分許，透過電話向許威特恐嚇，並相約於八德
    交流道交付贖款一事，竟與甲○○共同基於恐嚇取財之犯意（乙○○恐嚇取財部
    分，業經桃園地方法院以九十年度易字第五三六號判決在案），相約於當日下午
    二時許在頭份交流道旁之加油站會合，由乙○○駕駛其所有W4-8523號自小客車
    前往八德交流道，於當時十九時許甲○○、乙○○抵達現場後，隨即為許威特所
    駕駛之MK-五八八七號自小客車及警方人員賴正東、吳建德、陳德勵所駕駛之WQ-
    三一二一號偵防車前後包抄，警員賴正東、吳建德乃趨前表明身分，甲○○、乙
    ○○為逃避追捕，乃另行起意，共同基於妨害公務及損壞公務員職務上掌管物品
    之概括犯意，先衝撞許威特所有之MK-5887號自小客車及WQ-三一二一號偵防車，
    旋經北二高往桃園縣桃園市方向逃逸，殆至桃園市○○○路與國際路口時，續衝
    撞警方所駕駛ＡV-0368號偵防車，致該兩輛警用偵防車受有損壞，其等亦因已身
    車輛毀損，而為警方拘捕。
二、案經檢察官自動檢舉偵查起訴。
    理  由
一、本件訊之被告甲○○、乙○○固不否認右揭時地駕車衝撞偵防車之犯罪事實，惟
    均辯稱：伊等所駕駛之自小客車停在八德交流道下，警員與許威特沒有表明身份
    ，一下子就拿鐵棒打渠等之車窗玻璃，渠等才會駕車逃逸，到桃園市○○○路停
    下來，看到員警持槍，才知道對方是警方云云。經查，被告乙○○於警訊中供稱
    ：在八德交流道時，甲○○發現後面有警察的車圍上來，伊一時情急就衝撞前後
    兩輛車逃逸，事先甲○○就告訴伊，如果遭警方圍捕，就一定要衝撞逃逸等語，
    核與被告甲○○於警訊中之自白相符，又於另案審理（台灣桃園地方法院九十年
    度易字第五三六號）中，經當庭勘驗警訊錄音帶，核與筆錄記載相符，應係出於
    乙○○自由意思下之陳述無誤，足證被告二人之時先已商妥應付警方圍捕之方式
    。次查，證人即參與上開圍捕行動之警員賴正東於另案（桃園地方法院九十年度
    易字第五三六號）審理中供稱：警方之偵防車與被害人之車輛各一輛，分別堵在
    乙○○、甲○○所駕駛車輛之後方與前方，是伊與吳建德、陳德勵共駕一輛偵防
    車前往查察，伊和吳建德、陳德勵向甲○○、、乙○○表明身份時，當時被告有
    將車窗搖下被告是前後衝撞，將警方與許威特之車撞開後逃逸，經通知保安隊的
    警網，被告二人才在桃園市○○○路與國際路口撞上ＡV-0368號偵防車等語，核
    與小隊長陳德勵於偵查中之證述相符，應屬真實。其二人所辯，無非事後卸責之
    詞，均無可取，其等共同妨害公務之犯行，事證明確，堪以認定。
二、核被告乙○○、甲○○所為係犯刑法第一百三十五條第一項之妨害公務執行罪及
    同法第一百三十八條妨害職務上掌管之文書物品罪。其二人就上開二罪，有犯意
    聯絡，行為分擔，為共同正犯。又上開二罪係一行為觸犯二罪名，為想像競合犯
    ，應從一重之妨害職務上掌管物品罪處斷，又其先後二次妨害公務員職務上掌管
    物品之犯行，時間緊接，所犯構成要件相同，顯基於概括犯意為之，為連續犯，
    應論以一罪並加重其刑。又被告二人分別有如事實欄所述之前案執行紀錄，有台
    灣高等法院被告全國刑案紀錄表可稽，五年內再犯本件有期徒刑以上之罪，均構
    成累犯，均依法遞加重其刑。爰審酌被告二人犯罪之動機、目的、手段及其品性
    、生活狀況、智識程度、犯罪所生之損害、犯罪後態度等一切情狀，均量處如主
    文所示之刑，以資懲儆。
據上論斷，應依刑事訴訟法第二百九十九條第一項前段、刑法第二十八條、第一百三
十五條第一項、第一百三十八條、第五十五條、第五十六條、第四十七條，罰金罰鍰
提高標準條例第一條前段，判決如主文。
本案經檢察官張尹敏到庭執行職務。
中      華      民      國      九十一      年    二    月    二十      日
                                  臺灣桃園地方法院刑事第一庭
                                      法  官    潘政宏
右正本證明與原本無異。
如不服本判決，應於判決送達後十日內向本院提出上訴狀( 應附繕本 )，上訴於臺灣
高等法院。
                                      書記官    王月香
中        華        民        國     九十一   年   二   月    二十二    日
附錄論罪科刑法條:
刑法第一百三十八條
毀棄、損壞或隱匿公務員職務上掌管或委託第三人掌管之文書、圖畫、物品，或致令
不堪用者，處五年以下有期徒刑。
